最高法院刑事判決　　　　　　　　　　　　　　　八十七年度台上字第一六八○號
　　上　訴　人　甲○○
　　　　　　　　乙○○
右上訴人等因違反森林法案件，不服台灣高等法院中華民國八十六年十二月十六日第
二審判決（八十六年度上訴字第五一一二號，起訴案號：台灣宜蘭地方法院檢察署八
十六年度偵字第二一四八號），提起上訴，本院判決如左：
    主  文
上訴駁回。
    理  由
按刑事訴訟法第三百七十七條規定，上訴於第三審法院，非以判決違背法令為理由，
不得為之。是提起第三審上訴，應以原判決違背法令為理由，係屬法定要件。如果上
訴理由狀並未依據卷內訴訟資料，具體指摘原判決不適用何種法則或如何適用不當，
自應認其上訴為違背法律上之程式，予以駁回。本件上訴人甲○○、乙○○上訴意旨
略稱：原審對於上訴人等人究係於何時、何地共同謀議上山竊取靈芝，並未於事實欄
中明，理由欄中更未說明其依憑之證據，自有判決不載理由之違法，共犯林曾簡於
偵、審中之供述，前後矛盾，原審未詳加調查，逕行採為上訴人等犯罪之證據，採證
難謂適法，上訴人等縱於林曾簡下手竊取靈芝十台斤後幫忙拿取，亦屬竊盜行為完成
後之另一行為，自難據此認定上訴人等與林曾簡間有犯意聯絡，及行為分擔等語。惟
卷查原判決依憑上訴人甲○○、乙○○於警訊、及檢察官偵查中之自白，共犯黃勇漢
於警訊、及檢察官偵查中，林曾簡於偵查時之供述，並有森林被害告訴書、東勢林管
區梨山工作站函附山價查定書，及會勘紀錄附卷等證據，資以認定甲○○、乙○○有
結夥二人以上竊取森林副產物之事實（撤銷第一審關於甲○○、乙○○部分之判決，
甲○○為累犯，依刑法第五十九條規定減輕其刑後，甲○○判處有期徒刑三月又十五
日，乙○○判處有期徒刑三月，緩刑二年），而以上訴人等辯稱：靈芝係林曾簡一人
所竊取，上訴人等未參與，亦未幫忙拿取云云，純係事後卸責之詞，不足採信，於理
由中詳加指駁與說明，從形式上觀察，尚無任何違背法令之情形。又原審已依其調查
相關證據之結果，於判決中明其認定甲○○、乙○○、林曾簡、黃勇漢（已死亡，
原審諭知公訴不受理）結夥二人以上共同意圖為自己不法之所有，於民國八十六年五
月十四日下午二時許，在宜蘭縣大同鄉大甲專業區四十林班地山區，由林曾簡下手竊
取，黃勇漢、甲○○、乙○○三人在旁幫忙拿取摘下之森林副產物靈芝，共同竊取靈
芝十台斤，被害山價為新台幣（下同）五百元。嗣於八十六年五月十五日上午八時十
五分許，為警在台七甲線四五公里處山區查獲，並扣得竊取之靈芝十台斤之證據與理
由，並說明上訴人等與林曾簡、黃勇漢事前共同謀議上山竊取靈芝，並於林曾簡竊取
靈芝時，在旁幫忙拿取靈芝，且一同駕車載運下山，彼此間有犯意聯絡，及行為分擔
，應有共同正犯之適用，原判決殊無所指有調查職責未盡、採證違法，或不載理由之
處。上訴意旨，未依卷內資料具體指摘原判決關於上訴人等部分有如何不適用法則或
適用法則不當之違背法令，其等上訴即屬違背法律上之程式，應予駁回。
據上論結，應依刑事訴訟法第三百九十五條前段，判決如主文。
中      華      民      國    八十七    年      五      月     十四     日
                              最高法院刑事第三庭
                                  審判長法官  蔡  詩  文
                                        法官  莊  登  照
                                        法官  洪  明  輝
                                        法官  蔡  清  遊
                                        法官  陳  宗  鎮
      右正本證明與原本無異
                                              書  記  官
中      華      民      國    八十七    年      五      月     二十     日
